【裁判字號】    95,交聲,461
【裁判日期】    950629
【裁判案由】    
【裁判全文】
臺灣彰化地方法院交通事件裁定         95年度交聲字第461號
原處分機關  交通部公路總局臺中區監理所彰化監理站
異 議 人即
受 處 分人  甲○○
上列受處分人因違反道路交通管理處罰條例案件，對交通部公路
總局臺中區監理所彰化監理站於民國（下同）95年5月2日所為之
裁決處分（彰監四字第裁64-I00000000號），聲明異議，本院裁
定如下：
    主    文
異議駁回。
    理    由
一、原處分意旨略以：異議人即受處分人甲○○於94年2月24日
    12 時10分許，在彰化縣員林鎮○○路○段處，未領有駕照而
    駕駛機器腳踏車，且於行駛道路時，使用手持式行動電話進
    行撥接，因而當場為警取締並開單舉發，爰依道路交通管理
    處罰條例第21條第1項第1款、第31-1條第2項之規定，共科
    處罰鍰新台幣（下同）10,600元。
二、聲明異議意旨略以：本件違規事件之行為人非受處分人本人
    ，受處分人係遭人冒用，為此不服而聲明異議等語。
三、按汽車駕駛人，未領有駕駛執照駕駛小型車或機器腳踏車，
    處新臺幣6,000元以上12,000元以下罰鍰，並當場禁止其駕
    駛，道路交通管理處罰條例第21條第1項第1款定有明文。又
    汽車駕駛人於行駛道路時，使用手持式行動電話進行撥接或
    通話者，處新臺幣3,000元罰鍰，此於道路交通管理處罰條
    例第31-1條第1項亦有明文規定。
四、經查：原處分機關裁決處分所憑之上述交通違規事實，有彰
    化縣警察局彰警交字第I00000000號舉發違反道路交通管理
    事件通知單在卷可稽，且其上有「甲○○」之簽名。經本院
    傳喚舉發之警員即原彰化縣警察局員林分局莒光派出所警員
    王志芳到庭證稱：「我們巡邏經過時，看到黃小姐（即受處
    分人，下同）使用手持式行動電話，我們一眼就看出來，經
    過我們攔停後，以黃小姐給我們的資料，電腦查詢之後，發
    現駕照已經註銷，就依法開單。」、「（法官問：如何核對
    簽名者就是事實上的駕駛人？）答：我們會請駕駛人出示駕
    照、行照，核對駕照上的特徵、年籍、出生年月日，黃小姐
    的駕照93年6月7日已經被易處禁註，行照上的車牌號碼也是
    正確的，易處禁註是監理站單方面的行政行為，並非駕駛人
    就不能持有駕照，所以本件開單時，駕駛人有提供證件給我
    ，所以才確認駕駛人就是甲○○本人。」等語明確，雖受處
    人辯稱：「我是完全沒有駕照的，因為之前洗衣服時就已經
    洗爛掉了，所以我也沒有再聲請駕照。」，然該舉發警員則
    證稱：「如果受處分人沒有持有駕照，為何連駕照上的住址
    都知道，如果一般用背的話，多少都會有出入，但本件是一
    致的……」，是以，衡諸常理，受處分人如未持有駕照，則
    於違規當時經該舉發警員攔停後，何以能正確答覆駕照上之
    相關資料，故受處分人所辯，已有可疑之處；再參以經核對
    受處分人當庭書寫其姓名10次之筆跡，以及前開舉發違反道
    路交通管理事件通知單上所留存之「甲○○」簽名，兩者於
    結構、筆順、寫法，確存有顯著之一致性，堪信受處分人即
    為本件違規事件之實際駕駛人無訛；又舉發警員與受處分人
    間並無仇怨，豈甘冒瀆職而故意誣攀之理，且經核亦無其他
    任何證據，足資證明本件舉發警員確有捏造事實違法取締之
    情事，則舉發警員本於維護交通秩序及行車安全等職責所為
    之本件違規事件舉發內容，自應予以採信。從而，本件受處
    分人前開所辯尚無足採，其前揭未領有駕照而騎乘機器腳踏
    車，且駕駛於行駛道路時，使用手持式行動電話進行撥接之
    行為，堪以認定。綜上所述，本件原處分機關爰引前揭規定
    所為之處分，於法並無不合，異議人聲明異議為無理由，應
    予駁回。
五、據上論斷，應依道路交通案件處理辦法第19條，裁定如主文
    。
中    華    民    國    95    年    6    月    29    日
                      交通法庭  法  官  黃齡玉
以上正本證明與原本無異。
如不服本裁定，應於送達後5日內向本院提出抗告狀 (須附繕本)
。
中    華    民    國    95    年    7     月    4     日
                                書記官  施嘉玫


司法院資訊處製作；財團法人民間司法改革基金會備份。
